

Oumayma Lyna Khaznaji

Elève Ingénieur

🗷 khaznaji.oumaymalyna@gmail.com 📞 +216 50 190 000

Tunis

INFORMATIONS PERSONNELLES

Linkedin

linkedin.com/in/oumayma-lynakhaznaji-89b7191b3/

Github

https://github.com/khaznaji

LANGUES

Arabe

Francais

Anglais

CERTIFICATS

INTRODUCTION AU DÉVELOPPEMENT FRONT-FND mars 2021 - Go My Code

INTRODUCTION AU DÉVELOPPEMENT

janv 2021 - Go My Code

COMPÉTENCES

Langage de Programmation et Librairie: PHP | Symfony | C / C++ Java | Spring Boot | Javascript | Angular | HTML | CSS | .NET | C# | Python | Django | Node.js

Devops: Jenkins | Junit | SonarQube | Grafana | Nexus

Outils et IDE : Git | Github | Gitlab Netbeans | Visual Studio Code | IntelliJ IDEA

QUALITÉS

- -Leadership
- -Autonomie
- -Esprit d'équipe
- -Créativité
- -Autonomie

PROFIL

Je suis une Elève Ingénieur en génie logiciel avec une expertise en développement de logiciels, acquis au cours de mes trois années d'études spécialisées. Ma passion pour l'informatique m'a conduit à rechercher des solutions innovantes pour résoudre des problèmes complexes. J'ai une solide compréhension des principes de l'ingénierie logicielle, ainsi qu'une expérience pratique dans le développement de projets informatiques.

FORMATION

Diplôme National d'ingénieur en informatique

[09/2019 - PRESENT]

Ecole Supérieure Privée d'Ingénieurie et de Technologies - ESPRIT

Baccalauréat en Sciences Experimentales

Lycée Mohamed Dachraoui - Menzah 9

[09/2014 - 06/2019]

EXPERIENCES PROFESSIONNELLES

Projet Fin d'Etude : Plateforme de Gestion des Compétences et des Formations: Optimisation du Talent et de la Performance au sein de

l'Entreprise. / Sopra Hr Software

[01/2024 - PRESENT]

Le projet a impliqué la création d'un processus de recrutement interne efficace, ainsi qu'un module de gestion des formations. Les technologies utilisées comprenaient Power Bl pour l'analyse des données, Angular et Spring Boot pour l'interface utilisateur, MySQL pour la base de données, avec une infrastructure DevOps intégrée utilisant Jenkins, Docker et Grafana.

Conception et Modélisation d'une Application

E-Learning / BeeCoders

[06/2023 - 08/2023]

Développement d'une application pour 9antraFormation, qui permet de gérer efficacement les formations proposées de The Bridge en utilisant REST API pour faciliter la communication et l'échange de données entre la partie front-end et la partie back-end. Technologies utilisée: Angular, Spring boot, Spring Data JPA, Spring Security, MySQL

Analyse des logs et Troubleshooting / Vermeg

Développement d'une application java qui est capable de gérer les logs . Technologies utilisées: ELK, Java

PROJETS

Ski Station

[09/2023 - 10/2023]

Ecole Supérieure Privée d'Ingénieurie et de Technologies - ESPRIT

Automatiser le processus de contrôle de qualité logicielle en créant une pipeline de livraison continue à l'aide de Jenkins en tant qu'outil CI/CD. Utilisation de Git comme outil de gestion de contrôle de source pour exécuter la pipeline Jenkins. Construction d'une application Spring Boot et conteneurisation à l'aide de Docker. Réalisation de tests unitaires et d'intégration et utilisation de SonarQube pour des tests statiques d'application. Surveillance des indicateurs de qualité logicielle et des métriques à l'aide de Grafana. Technologies utilisée: Spring Boot, Jenkins, JUnit, SonarQube, Docker, Grafana, Git.

Projet Mobilité Internationale

[01/2023 - 05/2023]

Ecole Supérieure Privée d'Ingénieurie et de Technologies - ESPRIT

Une application qui fournira des informations clés pour faciliter la recherche de mobilité en utilisant REST API pour faciliter la communication et l'échange de données entre la partie front-end et la partie back-end. Cette application nécessite une analyse approfondie des données, ainsi que leur intégration dans l'ensemble du projet. Technologies utilisée: AngularJs , Spring boot , Django , Python